# chenyiwei大版主：增资后如何编制合并报表？

提问人：毛毛流浪者 时间：2011-01-12 22:57:49
chenyiwei大版主：有一家单位原先100%持有股权，现在又吸引了几家企业增资，同时本公司原股东也增资，增资后本公司持股比例下降到48%，但仍然具有控制关系，仍应纳入合并会计报表,现在的问题是增资时如何会计处理？合并层面如何会计处理？急盼您的解答！谢谢了！

回答人：chenyiwei
回复 沙发 hereandtoday 的帖子未分配利润不建议倒挤。从楼主说的情况看，该交易同时涉及在不丧失控制权的情况下部分处置子公司股权，合并报表层面会有资本公积影响。